【裁判字號】    98,毒抗,125
【裁判日期】    980331
【裁判案由】    毒品危害防制條例
【裁判全文】
臺灣高等法院刑事裁定                 98年度毒抗字第125號
抗  告  人  甲○○
即  被  告
上列抗告人因觀察勒戒案件，不服臺灣士林地方法院中華民國
98年2月20日裁定（98年度毒聲字第55號），提起抗告，本院裁
定如下：
    主  文
抗告駁回。
    理  由
一、原裁定意旨略以：被告甲○○基於施用第二級毒品之犯意，
    於民國（下同）97年8月刊日凌晨1、2時許；在臺北市信義
    區Room18 PUB內，以捲煙之方式施用第二級毒品大麻，嗣其
    美國之大學學長英文名YUYUPENG之男子自美國寄送夾藏大麻
    （毛重12公克，淨重9.63公克）之郵件來臺予甲○○，為財
    政部臺北關稅局臺北郵局支局人員檢查郵件時發現，轉交法
    務部調查局航業海員調查處調查，經該處派員於97年9月2日
    上午11時許，與臺灣郵政股份有限公司士林郵局投遞人員依
    正常程序前往其臺北市○○○路8巷58號5樓投遞，經該住所
    大廈管理員協助，以對講機通知甲○○自住所下樓領取包裹
    ，甲○○於接過包裹確認是其包裹後，返身欲搭電梯上樓時
    ，為航業海員調查處人員上前查獲之事實，業據被告自白不
    諱，且被告之尿液經送法務部調查局檢驗結果，呈大麻陽性
    反應，有該局97年9月18日調科壹字第09700366900號鑑定書
    1份在卷足稽，復有上開夾藏大麻之郵件扣案可資佐證。`因
    認被告施用毒品事證明確，而依檢察官聲請將被告送勒戒處
    所觀察、勒戒等語。
二、本件抗告意旨略以：抗告人即將進行為期三個月的補修學分
    ，若未能按期補修學分，抗告人將延後一年畢業，請求准予
    延後裁定將抗告人送勒戒處所觀察勒戒等語。
三、按犯毒品危害防制條例第10條之罪者，檢察官應聲請法院裁
    定，令被告入勒戒處所觀察、勒戒，其期間不得逾2月，同
    條例第20條第1項定有明文。
四、經查：本件抗告人即被告甲○○就其於97年8月31日凌晨1、
    2 時許，在台北市信義區Room18 PUB內施用第二級毒品大麻
    之事實並不爭執，且有其尿液檢驗報告附卷可稽，復有大麻
    煙草1包扣案可佐，原審依毒品危害防制條例第20條第1項、
    觀察勒戒處分執行條例第3條第1項之規定，裁定被告應送勒
    戒處所觀察、勒戒，經核並無不合。雖抗告人以將有學分欲
    補修，若未能按期補修將延後一年畢業，請求准予延後執行
    觀察、勒戒云云，然此與抗告人是否應送勒戒處所施以觀察
    、勒戒之裁定無關，且抗告人並未具體指摘原裁定有何違誤
    之處，其抗告於法無據，為無理由，應予駁回。
五、據上論結，應依刑事訴訟法第412條，裁定如主文。
中    華    民    國    98    年    3     月    31    日
                  刑事第十六庭審判長法  官  溫耀源
                                    法  官  許增男
                                    法  官  王敏慧
以上正本證明與原本無異。
不得再抗告。
                                    書記官  丁淑蘭
中    華    民    國    98    年    3     月    31    日


司法院資訊處製作；財團法人民間司法改革基金會備份。
